---
title: "USGSDataRetrieval"
author: "SophieZ"
date: "`r Sys.Date()`"
output:
  editor_options: 
    chunk_output_type: console
  html_document:
    theme: readable #journal
    toc: true
    toc_depth: 2
    toc_float: true
    collapsed: true
    smooth_scroll: true
    number_sections: true
    # highlight: textmate
    code_folding: show # hide
    df_print: paged
documentclass: ctexart
---

```{r setup, include=FALSE}
knitr::opts_chunk$set(echo = TRUE,comment='', engine.path = list(python = #'C:\\Users\\sustech\\.conda\\envs\\gdalcartopy\\python.exe',
'C:\\Users\\zsh\\.conda\\envs\\ese5023\\python.exe'))
library(showtext)
showtext_auto()
```

# USGS 水数据检索

[使用R检索USGS水数据——dataRetrieval教程](https://waterdata.usgs.gov/blog/dataretrieval/)

## 安装/载入/打开说明

```{r}
# 安装包
# install.packages("dataRetrieval")
# 载入包
library(dataRetrieval)
# 打开主包介绍"
vignette("dataRetrieval", package = "dataRetrieval")
```

## 简单尝试

### USGS 基本检索
USGS编码包括站点ID、参数编码和统计编码（日统计量）。  

The USGS uses various codes for basic retrievals. These codes can have leading zeros, therefore in R they need to be a character (“01234567”).  
Site ID (often 8 or 15-digits)  
Parameter Code (5 digits)  
  [Full list](https://nwis.waterdata.usgs.gov/usa/nwis/pmcodes)  
  Alternatively use readNWISpCode("all")  
Statistic Code (for daily values)  

Some examples of a few codes:  
|Parameter Codes    |Short Name   |Statistic Codes    |Short Name|
|---|---|---|---|
|00060    |Discharge    |00001    |Maximum|
|00065    |Gage Height    |00002    |Minimum|
|00010    |Temperature    |00003    |Mean|
|00400    |pH   |00008    |Median|

Greping specific parameters:  

```{r}
# 获取所有参数编码
pcode <- readNWISpCode("all")
# 用grep函数获取特定参数的编码，案例是获取磷的
phosCds <- pcode[grep("discharge",
                      pcode$parameter_nm,
                      ignore.case=TRUE),]
# phosCds是一个dataframe, 用names函数显示列名
names(phosCds)
# 显示包含discharge字符串的这些参数的单位（不重复）
unique(phosCds$parameter_units)

```
### 用户友好检索 NWIS

如果已知 1.数据类型（地表水、单位、水质、每日统计量等）2.USGS站点编号 3.USGS参数编码 4.大体时间（开始和结束日期），可以用NWIS服务的多个函数（输入都是站点编号+参数编码+开始时间+结束时间）来获取数据  

|Function Name    |Data|
|---|---|
|readNWISuv   |Unit|
|readNWISdv   |Daily|
|readNWISgwl    |Groundwater Level|
|readNWISmeas   |Surface-water|
|readNWISpeak   |Peak Flow|
|readNWISqw   |Water Quality|
|readNWISrating   |Rating Curves|
|readNWISuse    |Water Use|
|readNWISstat   |Statistics|

尝试获取某个站点的流量数据吧

```{r}
siteNo <- "06818000"
pCode <- "00060"
start.date <- "2003-01-01"
end.date <- "2011-12-31"

pheasant <- readNWISuv(siteNumbers = siteNo,
                     parameterCd = pCode,
                     startDate = start.date,
                     endDate = end.date)
names(pheasant)

```
列的名称基于参数和统计代码。 可以使用便利功能清理名称：renameNWISColumns

```{r}
pheasant <- renameNWISColumns(pheasant)
names(pheasant)

```
返回的数据还附加了多个属性框架。可以用names(attributes())来查看属性是什么。每个框架都应具有以下属性：url、siteInfo、 和 variableInfo。其他属性是否可用取决于具体数据。

```{r}
names(attributes(pheasant))
# 访问不同属性
url <- attr(pheasant, "url")
url

```
可以制作一个简单的图表来查看数据：
```{r}
library(ggplot2)
ts <- ggplot(data = pheasant,
             aes(dateTime, Flow_Inst)) +
      geom_line()
ts

```
可以得到一个简单的随时间变化的流量图。  
当然也可以使用附加到数据框的属性来创建其他标签
```{r}
parameterInfo <- attr(pheasant, "variableInfo")
siteInfo <- attr(pheasant, "siteInfo")
  
ts <- ts +
      xlab("") +
      ylab(parameterInfo$variableDescription) +
      ggtitle(siteInfo$station_nm)
ts

```
### 使用NWIS发现数据
在知道站点编号时，一切都很顺利，但是如果不知道站点编号，可以通过以下方式获取帮助：  
whatNWISsites查找指定筛选器中的站点（更快）  
whatNWISdata汇总指定筛选器中的数据（更多 信息）  
有几种方法可以指定请求。以下链接可以查看所有过滤选项：<http://waterservices.usgs.gov/>  
可用的地理过滤器包括单个站点、单个状态、一个地理边界框或 HUC（水文单位代码）。 该功能的帮助页面可通过?readNWISdata指令获得。

#### 一些简单例子  

```{r}
# Daily temperature in Ohio
dataTemp <- readNWISdata(stateCd = "OH", 
                         parameterCd = "00010",
                         service="dv") 

# Real-time discharge at a site
instFlow <- readNWISdata(sites = "05114000",
                         service = "iv", 
                         parameterCd = "00060", 
                         startDate = "2014-05-01T00:00Z",
                         endDate = "2014-05-01T12:00Z",
                         tz = "America/Chicago") 

# Temperature within a bounding box:
bBoxEx <- readNWISdata(bBox = c(-83,36.5,-81,38.5),
                       parameterCd = "00010")

# Groundwater levels within a HUC:
groundwaterHUC <- readNWISdata(huc="02070010",
                               service="gwlevels")

```

#### 亚利桑那州的例子
看下亚利桑那州的哪些站点测过磷
```{r}
AZ_sites <- whatNWISsites(stateCd = "AZ", 
                          parameterCd = "00665")
nrow(AZ_sites)

```
```{r}
names(AZ_sites)

```
在地图上查看这些站点
[CRAN空间数据分析](https://cran.r-project.org/web/views/Spatial.html)，在ggsn和rgdal包失效情况下阅读了解。

```{r}
library(ggplot2)
library(stars)
library(terra)
library(sf)
library(dplyr)

usa <- st_as_sf(maps::map("state", fill=TRUE, plot =FALSE),
                  crs = 4269)

sf_az <- st_as_sf(AZ_sites, 
                  coords = c("dec_long_va", "dec_lat_va"),
                  crs = 4269)
ggplot() +
    geom_sf(data = usa[ usa$ID == "arizona"]) +
    geom_sf(data = sf_az) + 
    xlab(NULL)+
    ylab(NULL)+
    theme_minimal() +
    theme(plot.title = element_text(hjust = 0.5),
          plot.subtitle = element_text(hjust = 0.5)) 
    # north(sf_az, symbol=10, location="bottomleft") 
    # 不是ggsn的north方法，而是terra的north方法，所以有变化
north(cbind(5.8, 50.1))
    # scalebar(usa[ usa$ID == "arizona" ,],
    #          dist=100, dist_unit="mi", st.size = 3,
    #          transform=TRUE, model="WGS84")

```


